【裁判字號】    94,交聲,1955
【裁判日期】    950328
【裁判案由】    交管條例聲異
【裁判全文】
臺灣板橋地方法院交通事件裁定        94年度交聲字第1955號
原處分機關  臺北市交通事件裁決所
異  議  人
即受處分人  乙○○
上列異議人即受處分人因違反道路交通管理處罰條例案件，對於
臺北市交通事件裁決所於民國九十四年十一月一日所為之北巿裁
二字第裁二二－ＡＥＢ四四九二四一號裁決處分（原舉發案號：
北巿警交大字第ＡＥＢ四四九二四一號），聲明異議，本院裁定
如下：
    主  文
異議駁回。
    理  由
一、本件原處分意旨略以：本件異議人即受處分人乙○○於民國
    九十四年九月三十日凌晨一時八分許，在臺北巿忠孝東路四
    段二十六巷與大安路一段一０六巷口，駕駛車牌號碼七Ｋ－
    三九二一號自小客車，經警測試檢定其吐氣所含酒精濃度達
    每公升０．四毫克，超過每公升０．二五毫克之規定標準，
    而當場製單舉發，乃依道路交通管理處罰條例第三十五條第
    一項第一款規定裁處罰鍰新臺幣（下同）一萬九千五百元，
    並吊扣駕駛執照十二個月等語。
二、本件聲明異議意旨略以：異議人於九十四年九月二十九日，
    在臺北市○○○路○段二十六巷路邊停車格內，經臺北市政
    府警察局大安分局警員要求下車檢測酒精濃度測試，本人因
    當時只發動引擎，尚未轉動方向盤（車身完整於停車格內）
    ，即被警員叫下車，當時情況並非駕駛攔停，也尚未有駕駛
    之行為，本人無實際駕駛車輛，故對此酒駕舉發裁決，向貴
    院提出異議，爰請求撤銷原處分云云。
三、按汽車駕駛人有飲用酒類或其他類似物後其吐氣所含酒精濃
    度超過每公升０．二五毫克或血液中酒精度超過百分之０．
    ０五以上者，不得駕車。又汽車駕駛人，駕駛汽車經測試檢
    定有酒精濃度超過規定標準者，處一萬五千元以上六萬元以
    下罰鍰，並當場移置保管其車輛及吊扣其駕駛執照一年，道
    路交通安全規則第一百十四條第二款及道路交通管理處罰條
    例第三十五條第一項第一款分別定有明文。
四、經查，本件異議人於九十四年九月三十日凌晨一時八分許，
    在臺北市○○○路○段二十六巷與大安路一段一０六巷口，
    駕駛車牌號碼七Ｋ－三九二一號自小客車，經執行防搶肅竊
    勤務之臺北巿政府警察局大安分局敦化南路派出所警員甲○
    ○發現其行跡可疑而上前盤查，因聞到其身上有酒味，乃當
    場對其測試吐氣所含酒精濃度高達每公升０．四毫克，遂當
    場製單舉發後交予異議人簽收，並經原處分機關臺北巿交通
    事件裁決所裁處罰鍰一萬九千五百元，並吊扣駕駛執照十二
    個月等事實，有臺北巿政府警察局九十四年四月九月三十日
    北巿警交大字第ＡＥＢ四四九二四一號舉發違反道路交通管
    理事件通知單影本、臺北巿交通事件裁決所九十四年十一月
    一日北巿裁二字第裁二二－ＡＥＢ四四九二四一號違反道路
    交通管理事件裁決書各一件附卷可稽；且證人甲○○亦到庭
    具結證述稱：「當時我在擔任防搶跟防竊的勤務，當時在二
    十六巷快到仁愛路的地方，因為夜間防搶勤務有針對車輛的
    防竊勤務，因為那個時段汽車比較容易遭竊，所以我對汽車
    的部分會比較注意，當時那兩位先生一起上車，這位先生（
    按：指異議人）直接上駕駛座，所以我為了執行防竊的勤務
    就把他們攔下來，在攔檢的過程中聞到濃濃的酒味，我就實
    行酒測」、「（問：當時看到他們的時候，他們正在做什麼
    ？）正在上車。因為我們還在後面，我們是很遠看到他們在
    上車，然後我再慢慢靠近，靠近的時候，他們已經把車子開
    出來了」等語，其證述異議人確已將車輛駛出原所停放之停
    車格，而有駕駛車輛之行為無訛，且證人甲○○係因認異議
    人與其友人行跡可疑，乃在遠處先行觀察，確認渠等確有駕
    駛車輛之舉動後，始慢慢靠近，則其目光均一直注視著異議
    人及其所駕駛之車輛，衡情，其自無誤認之可能，是異議人
    辯稱：伊尚未將車輛移出云云，自不足採信。再徵諸一般人
    飲用酒類過量者，將導致判斷、控制能力降低，反應遲鈍，
    倘率爾駕駛動力交通工具，將危害其他用路人車之生命、身
    體、財產安全。是本件異議人雖辯稱：伊清楚自己有喝酒，
    所以請伊朋友幫忙開車，但因為車輛停放之地方不容易駛出
    ，且伊車輛是手排，伊朋友不太會開，所以伊由移車云云，
    然而，異議人事前已飲用酒類致其吐氣所含酒精濃度超過規
    定標準，顯已足影響其操控駕駛以及突發狀況反應之能力，
    縱僅係短暫移動車輛，亦有可能因而其他用路人車之損傷，
    仍無解於其違規酒後駕車行為之成立。
五、次查，依違反道路交通管理事件統一裁罰標準表之規定，駕
    駛人駕駛小型車，其吐氣所含酒精濃度超過每公升０．二五
    亳克以上未滿０．四亳克，且於期限內繳納或到案聽候裁決
    者，應處罰鍰一萬九千五百元；其吐氣所含酒精濃度超過每
    公升０．四亳克以上未滿０．五五亳克，且於期限內繳納或
    到案聽候裁決者，應處罰鍰三萬四千五百元。惟該裁罰標準
    表所載酒精濃度分級標準之用字未臻精確，參以交通部九十
    二年十月十四日交路字第０九二００一０四二三號函建議從
    寬裁處之建議，是異議人於上揭時間及地點經警測試其吐氣
    所含酒精濃度雖達每公升０．四毫克，仍認以裁處前述罰鍰
    較低額為宜，併予敘明。綜上所述，本件異議人確有飲用酒
    類後駕車之違規行為至明。原處分機關據以援引前開規定，
    裁處異議人如上所述，依照前述說明，並無不合，應予維持
    。本件異議為無理由，應予駁回。
五、依道路交通案件處理辦法第十九條，裁定如主文。
中    華    民    國    95    年    3     月    28    日
                  交通法庭  法  官  王  瑜  玲
上列正本證明與原本無異。
如不服本裁定，應於裁定送達後5日內向本院提出抗告狀。
中    華    民    國    95    年    3     月    28    日
                            書記官  黃  頌  棻


司法院資訊處製作；財團法人民間司法改革基金會備份。
